【裁判字號】    99,台上,1868
【裁判日期】    991014
【裁判案由】    請求確認契約關係不存在
【裁判全文】
最高法院民事裁定            九十九年度台上字第一八六八號
上  訴  人  乙 ○ ○
            丙 ○ ○
            丁 ○ ○
            戊 ○ ○
            己 ○ ○
            庚○○○
            辛 ○ ○
            壬 ○ ○
            癸 ○ ○
            子 ○ ○
            丑 ○ ○
            寅○○○
共      同
訴訟代理人  黃 照 律師
被 上訴 人  銳得建設股份有限公司
法定代理人  卯 ○ ○
訴訟代理人  毛 國 樑律師
被 上訴 人  甲 ○ ○
上列當事人間請求確認契約關係不存在事件，上訴人對於中華民
國九十九年一月六日台灣高等法院第二審更審判決（九十八年度
上更(一)字第一三二號），提起上訴，本院裁定如下：
    主  文
上訴駁回。
第三審訴訟費用由上訴人負擔。
    理  由
按上訴第三審法院，非以原判決違背法令為理由，不得為之。又
提起上訴，上訴狀內應記載上訴理由，其以民事訴訟法第四百六
十九條所定事由提起第三審上訴者，應於上訴狀內表明：原判決
所違背之法令及其具體內容、暨依訴訟資料合於該違背法令之具
體事實。其依同法第四百六十九條之一規定提起上訴者，並應具
體敘述為從事法之續造、確保裁判之一致性或其他所涉及之法律
見解具有原則上重要性之理由。同法第四百六十七條、第四百七
十條第二項分別定有明文。而依同法第四百六十八條規定，判決
不適用法規或適用不當者，為違背法令；依同法第四百六十九條
規定，判決有該條所列各款情形之一者，為當然違背法令。是當
事人提起第三審上訴，如合併以同法第四百六十九條及第四百六
十九條之一之事由為上訴理由時，其上訴狀或理由書應表明該判
決所違背之法令條項，或有關判例、解釋字號，或成文法以外之
習慣或法理等及其具體內容，暨係依何訴訟資料合於該違背法令
之具體事實，並具體敘述為從事法之續造、確保裁判之一致性或
其他所涉及之法律見解具有原則上重要性之理由。如未依上述方
法表明，或其所表明者與上開法條規定不合時，即難認為已合法
表明上訴理由，其上訴自非合法。本件上訴人對於原判決提起第
三審上訴，雖以該判決違背法令為由，惟核其上訴理由狀所載內
容，係就原審取捨證據、認定事實及解釋契約之職權行使所論斷
：觀兩造間合建契約書（下稱系爭契約）約定，原判決附表二所
示全部地主（下稱全體地主）加入合建僅係締約雙方之期待，並
非建方（即被上訴人）應負之義務；是被上訴人未與全體地主簽
訂合建契約，無債務不履行可言，上訴人自無從以被上訴人遲延
履行與全體地主簽約之義務，解除系爭契約。雖被上訴人未依約
完成「自辦」市地重劃，然公辦「市地重劃」既嗣已完成，重劃
目的已達，被上訴人無須再為市地重劃義務之履行，上訴人據此
謂被上訴人有給付不能之情形，主張解除系爭契約，亦非適法。
被上訴人已於民國九十七年九月五日通知上訴人限期依約提供申
請建築執照需用之土地使用權同意書，經上訴人拒絕，致被上訴
人無法繼續辦理合建房屋建築執照之申請，自屬不可歸責被上訴
人之事由；則上訴人嗣於同年十二月二十四日催告被上訴人履行
建築房屋義務，嗣並據以解除契約，即非合法。上訴人以系爭契
約已經解除為由，確認系爭契約關係不存在，難認有理等情，指
摘為不當，並就原審命為辯論及已論斷者，泛言謂為違法，而非
表明該判決所違背之法令及其具體內容，暨依訴訟資料合於該違
背法令之具體事實，更未具體敘述為從事法之續造、確保裁判之
一致性或其他所涉及之法律見解具有原則上重要性之理由，難認
其已合法表明上訴理由。依首揭說明，應認其上訴為不合法。
據上論結，本件上訴為不合法。依民事訴訟法第四百八十一條、
第四百四十四條第一項、第九十五條、第七十八條，裁定如主文
。
中    華    民    國  九十九  年    十    月   十四   日
                      最高法院民事第七庭
                          審判長法官  劉  福  聲
                                法官  鄭  玉  山
                                法官  黃  義  豐
                                法官  劉  靜  嫻
                                法官  袁  靜  文
本件正本證明與原本無異
                                      書  記  官
中    華    民    國  九十九  年    十    月  二十七  日
                                                      V

司法院資訊處製作；財團法人民間司法改革基金會備份。
